臺灣臺北地方法院刑事判決
111年度審簡上字第166號
上  訴  人  臺灣臺北地方檢察署檢察官
被      告  呂佳聰


上列被告因竊盜案件，檢察官不服本院111年度審簡字第575號，
中華民國111年4月29日刑事簡易判決（起訴案號：臺灣臺北地方
檢察署檢察官110年度偵字第25624號），提起上訴，本院管轄之
第二審合議庭判決如下：
    主  文
原判決撤銷。
呂佳聰犯如附表一所示之罪，各處如附表一「主文」欄所示之刑
。應執行有期徒刑柒月，如易科罰金，以新臺幣壹仟元折算壹日
。
    事  實
呂佳聰意圖為自己不法之所有，基於竊盜之犯意，先後於民國11
0年10月28日19時30分許、同年月31日12時24分許，以不詳方式
進入臺北市○○區○○路00號1樓劉語柔所經營之境悅室內裝修設計
有限公司（下稱境悅公司）展示間內，分別徒手竊取如附表二所
示之物得手後離去。
    理  由
壹、程序方面：
一、本案所引用之供述及非供述證據，檢察官及被告呂佳聰均不
    爭執各該證據之證據能力（見本院111年度審簡上字第166號
    卷，下稱簡上卷，第56頁），且亦查無依法應排除其證據能
    力之情形，是後述所引用證據之證據能力均無疑義，先予敘
    明。
二、被告經合法傳喚，無正當之理由不到庭者，得不待其陳述，
    逕行判決，刑事訴訟法第371條定有明文；又對於簡易判決
    不服而上訴者，得準用上開規定，同法第455條之1第1項、
    第3項亦有明定。被告經本院合法傳喚，於審理期日無正當
    理由未到庭，且無在監或在押，有本院送達證書、刑事報到
    單及臺灣高等法院被告前案紀錄表在卷為憑（見簡上卷第65
    頁、第75頁、第81頁至第97頁），爰不待其陳述，逕為一造
    辯論判決。
貳、實體方面：　　
一、認定事實所憑之證據及理由
    上開事實，業據被告於警詢中、原審訊問時、本院二審準備
    程序中均坦承不諱【見臺灣臺北地方檢察署110年度偵字第3
    5624號卷（下稱偵卷）第13頁至第21頁，本院111年度審易
    字第40號卷（下稱原審卷）第136頁，簡上卷第56頁】，核
    與被害人劉語柔於警詢中之指訴（見偵卷第23頁至第45頁）
    、證人即境悅公司之鄰居鍾文河於警詢中之證述（見偵卷第
    47頁至第51頁）大致相符，並有臺北市政府警察局信義分局
    扣押筆錄、扣押物品目錄表、現場照片、被告所騎乘機車之
    照片、監視器錄影畫面翻拍照片、扣案物照片及贓物認領保
    管單等件在卷可佐（見偵卷第53頁至第61頁、第65頁至第73
    頁、第91頁至第123頁），足徵被告上開任意性自白確與事
    實相符，堪以採信。本案事證明確，被告犯行堪以認定，應
    依法論科。
二、論罪科刑：
　㈠核被告所為，均係犯刑法第320條第1項之竊盜罪。
　㈡被告前因竊盜案件，經本院以107年度審簡上字第86號判決處
    有期徒刑3月確定，於108年1月25日易科罰金執行完畢等情
    ，有臺灣高等法院被告前案紀錄表在卷可稽（見簡上卷第81
    頁至第82頁），是被告於有期徒刑執行完畢後，5年內故意
    再犯本案最重有期徒刑以上之罪，均為累犯，且依司法院大
    法官會議釋字第775號解釋意旨，本院衡酌被告前已曾因竊
    盜案件，經法院判處罪刑並執行完畢，又故意再犯同一罪名
    之竊盜罪，顯見其刑罰反應力薄弱，自我控制力及守法意識
    不佳，未能記取前案科刑之教訓，謹慎行事，漠視法紀，而
    有加重其刑之必要，爰依刑法第47條第1項規定，加重其刑
    。
　㈢撤銷改判之理由：
　　原審經詳予調查後，認定被告犯行事證明確，因予論罪科刑
    ，固非無見。惟：
　　⒈按被告構成累犯之事實及應加重其刑之事項，均應由檢察
      官主張並具體指出證明之方法後，經法院踐行調查、辯論
      程序，方得作為論以累犯及是否加重其刑之裁判基礎（最
      高法院110年度台上大字第5660號裁定意旨參照）。本案
      檢察官於原審及本院均主張：被告於前因竊盜案件，本院
      以107年度審簡上字第86號判決處有期徒刑3月確定，並於
      108年1月25日易科罰金執行完畢等旨（見原審卷第7頁至
      第8頁，本院卷第11頁），足認檢察官就被告構成累犯事
      實，已盡其主張累犯前科事實之責任，原審未予審酌即遽
      認公訴人未具體指出被告構成累犯之事實及提出證明方法
      ，容有未恰。
　　⒉刑之量定，固為實體法上賦予法院得為自由裁量之事項，
      但此項職權之行使，並非得恣意為之，仍應受比例原則、
      平等原則、罪刑相當原則之支配，審酌刑法第57條所列各
      款應行注意事項及一切情狀為之，使輕重得宜，罰當其罪
      ，以符合法律授權之目的，此即所謂自由裁量權之內部界
      限（最高法院98年度台上字第4639號、97年度台上字第59
      95號、93年度台上字第3746號判決意旨參照）。本案被告
      前於106年間即因竊盜案件經法院判處罪刑在案，已如前
      述，被告於108年1月25日易科罰金執行完畢後，又再為本
      案及其他竊盜案件（經判處拘役之刑），顯見被告無視法
      律禁令，屢次行竊，危害社會安全秩序，破壞他人對自身
      財物之持有支配關係，原審判決僅分別量處被告有期徒刑5
      月、3月，並定應執行刑6月，尚難完整評價被告於本案所
      顯現之惡性，亦難期使被告知所警惕，原審未予詳酌上情
      ，量刑要屬過輕，不足生警惕之效，有違罪刑相當原則。
　　⒊綜上，檢察官上訴主張原審誤認檢察官未具體指出被告構
      成累犯之證明方法，因而未就被告是否構成累犯為實質認
      定，指摘原判決不當，為有理由。
　㈣爰以行為人之責任為基礎，審酌被告正值青壯，不思以正途
    賺取所需，反恣意竊取他人財物，顯然欠缺尊重他人財產權
    之觀念，其所為誠屬不該，殊值非難，惟念及被告坦承犯行
    之犯後態度，酌以被告於原審自陳國中畢業之智識程度、目
    前從事室內拆除工作、每日薪資為新臺幣（下同）2千元、
    平常會拿薪水供養祖母之家庭生活經濟狀況（見原審卷第13
    7頁）暨其犯罪之動機、目的、手段、情節等一切情狀，分
    別量處如附表一主文欄所示之刑，暨定其應執行之刑如主文
    所示，並均諭知易科罰金之折算標準，以資懲儆。
三、被告本案所竊得如附表二所示之物，均已發還予被害人劉語
    柔，有贓物認領保管單2紙在卷可佐（見偵卷第107頁、第12
    3頁），是此部分即毋庸宣告沒收。
據上論斷，應依刑事訴訟法第369條第1項前段、第364條、第299
條第1項前段，判決如主文。
本案經檢察官陳建宏提起公訴，檢察官許祥珍提起上訴，檢察官
李明哲到庭執行職務。
中　　華　　民　　國　　111 　年　　11　　月　　15　　日
　　　　　  刑事第二十一庭審判長法　官  程克琳
　　　　　　　　　              法  官　倪霈棻
　　　　　　　　　              法  官  劉俊源
上正本證明與原本無異。
本判決不得上訴。
　　　　　　　　　　　　　　　　書記官　潘美靜
中　　華　　民　　國　　111 　年　　11　　月　　15　　日
附錄本案論罪科刑法條全文如下：
中華民國刑法第320條：
意圖為自己或第三人不法之所有，而竊取他人之動產者，為竊盜
罪，處5年以下有期徒刑、拘役或50萬元以下罰金。
意圖為自己或第三人不法之利益，而竊佔他人之不動產者，依前
項之規定處斷。
前二項之未遂犯罰之。

附表一：
編號 犯罪行為 主文 1 被告於110年10月28日19時30分許，前往境悅公司展示間竊取如附表二編號1所示之物。 呂佳聰犯竊盜罪，處有期徒刑陸月，如易科罰金，以新臺幣壹仟元折算壹日。 2 被告於110年10月31日12時24分許，前往境悅公司展示間竊取如附表二編號2所示之物 呂佳聰犯竊盜罪，處有期徒刑肆月，如易科罰金，以新臺幣壹仟元折算壹日。 

附表二：
編號 竊取之物 備註 1 筆記型電腦1臺、監視器鏡頭1只、監視器充電器1只 價值共計23,000元 2 風扇1臺、空壓機1臺 價值共計4,000元